臺灣臺北地方法院刑事判決
111年度審易字第1546號
公  訴  人  臺灣臺北地方檢察署檢察官
被      告  葉烱璜



上列被告因竊盜案件，經檢察官提起公訴（111年度偵字第17484
號），本院判決如下：
    主  文
葉烱璜犯竊盜罪，處拘役拾伍日，如易科罰金，以新臺幣壹仟元
折算壹日。緩刑貳年，緩刑期間付保護管束，並應於本判決確定
後陸個月內完成法治教育課程貳場次。
    事  實
一、葉烱璜意圖為自己不法所有，基於竊盜之犯意，於民國111
    年5月10日12時26分許，在臺北市○○區○○街0號B1之萊爾富便
    利商店內，假藉消費購物，趁店員不注意之際，徒手竊取貨
    架上如附表所示物品（價值共計新臺幣965元)，並將前揭物
    品一一藏放在衣服及外套口袋內，未結帳即步出店外。嗣因
    店長施慧盈察覺有異，報警處理，查悉上情。 
二、案經施慧盈訴由臺北市政府警察局中正第一分局（下稱中正
    一分局）報告臺灣臺北地方檢察署檢察官偵查起訴。
    理  由
壹、程序部分：
一、按法院認為應科拘役、罰金或應諭知免刑或無罪之案件，被
    告經合法傳喚無正當理由不到庭者，得不待其陳述逕行判決
    ，刑事訴訟法第306條定有明文。查被告葉烱璜經本院合法
    通知，於111年9月7日審理期日無正當理由不到庭，有本院
    送達證書、刑事報到單、臺灣高等法院被告前案紀錄表等件
    （見本院卷第19、23、29頁）在卷可查。因本院認本案係應
    科拘役案件，爰依前揭規定，不待被告到庭陳述逕行判決。
二、次按被告以外之人於審判外之言詞或書面陳述，除法律有規
    定者外，不得作為證據；被告以外之人於審判外之陳述，雖
    不符刑事訴訟法第159條之1至第159條之4等條規定，而經當
    事人於審判程序同意作為證據，法院審酌該言詞陳述或書面
    陳述作成時之情況，認為適當者，亦得為證據；當事人、代
    理人或辯護人於法院調查證據時，知有第159條1項不得為證
    據之情形，而未於言詞辯論終結前聲明異議者，視為有前項
    之同意，刑事訴訟法第159條第1項、第159條之5分別定有明
    文。查被告就本判決所引用具傳聞性質之各項證據資料，並
    未曾敘明其對證據能力是否有所爭執，而本院進行審理期日
    ，被告經合法通知亦未到庭就證據能力部分陳述意見，業如
    前述，堪認被告未於本案言詞辯論終結前就傳聞證據之證據
    能力聲明異議。本院於審理期日依法踐行調查證據程序，檢
    察官就上開證據之證據能力均表示不爭執證據能力（見本院
    卷第31至32頁），復查無依法應排除證據能力之情形，依上
    開規定，均應有證據能力。
三、本判決所引之非供述證據，因與本案間有證據關連性，且查
    無事證足認有違背法定程序或經偽造、變造所取得之情事，
    並經本院依法踐行調查程序，本院審酌上開證據資料製作時
    之情況，尚無違法不當之瑕疵，亦認均有證據能力。
貳、實體部分：
一、認定犯罪事實所憑之證據及理由：
    被告固於警詢、偵訊時否認有何竊盜犯行，辯稱：當時是因
    為結帳人很多，且我感覺身體很虛弱，就想說先去隔壁藥局
    買普拿疼及胃散，我等下就會回去付錢，我沒有竊取的意思
    云云。經查：
　㈠前揭犯罪事實，除據證人即告訴人施慧盈於警詢及本院審理
    時指訴明確（見偵卷第25至27頁、本院卷第32頁）外，並有
    中正一分局扣押筆錄、扣押物品目錄表、扣押物品收據、贓
    物認領保管單、萊爾富便利商店交易明細、證物照片等件（
    見偵卷第31至33、37、39、49至57頁）在卷可稽，足認被告
    確係意圖為自己不法所有，基於竊盜犯意而為本件竊盜犯行
    。
　㈡被告固以前詞為辯，然依監視器影像畫面截圖顯示被告係將
    如附表所示之物一一藏放於衣服及外套口袋內後，即步出店
    家大門，且當時在店內之客人含被告在內約莫僅4人等情，
    堪認被告所辯係不可採。
　㈢綜上，本案事證明確，被告所辯並不可採，其所為如事實欄
    所載之竊盜犯行，堪以認定，應依法論科。
二、論罪科刑：
  ㈠核被告所為，係犯刑法第320條第1項之竊盜罪。
　㈡爰審酌被告竊取他人之財物，侵害他人財產權，所為顯屬不
    該，且犯後否認犯行，意圖脫免罪責，犯後態度實屬不佳。
    另考量其所竊得之物，均已由告訴人領回，此有贓物認領保
    管單1紙（見偵卷第39頁）在卷可查，可認本件因竊盜犯罪
    所生之危害已有減輕。暨兼衡被告之犯罪動機、手段、竊得
    財物價值、被告自陳之教育程度及家庭經濟狀況（見偵卷第
    17頁）等一切情狀，量處如主文所示之刑，並諭知如主文所
    示易科罰金之折算標準，以示警懲。
三、被告前未曾因故意犯罪受有期徒刑以上刑之宣告，有臺灣高
    等法院被告前案紀錄表1份（見本院卷第13頁）在卷可憑。
    本院審酌被告因一時失慮，致罹刑章，認其經此偵查程序及
    刑之宣告，應知所警惕而無再犯之虞，前開所宣告之刑以暫
    不執行為適當，再參以本案被告之犯罪情節及告訴人於本院
    表示之意見（見本院卷第32頁），爰依刑法第74條第1項第1
    款規定，諭知如主文所示之緩刑期間，以勵自新。然為促使
    其日後更加重視法規範秩序、強化法治觀念，本院認應課予
    一定條件之緩刑負擔為宜，爰併依刑法第74條第2項第8款，
    命其於判決確定後6個月內接受如主文所示場次之法治教育
    課程，另依刑法第93條第1項第2款規定，併予宣告緩刑期間
    付保護管束。　　
四、按犯罪所得，屬於犯罪行為人者，沒收之；犯罪所得已實際
    合法發還被害人者，不予宣告沒收或追徵，刑法第38條之1
    第1項前段、第5項分別定有明文。查被告竊得之物，均業已
    由告訴人領回等節，業如前述，爰不予宣告沒收或追徵，附
    此敘明。
據上論斷，應依刑事訴訟法第299條第1項前段、第306條，刑法
第320條第1項、第41條第1項前段、第74條第1項第1款、第2項第
8款、第93條第1項第2款，刑法施行法第1條之1第1項，判決如主
文。
本案經檢察官劉仕國提起公訴，由檢察官吳春麗到庭執行職務。
中　　華　　民　　國　　111 　年　　9 　　月　 21 　　日
　　　　　　　　　刑事第二十一庭法　官　倪霈棻
以上正本證明與原本無異。
如不服本判決應於收受送達後20日內向本院提出上訴書狀，並應
敘述具體理由；其未敘述上訴理由者，應於上訴期間屆滿後20日
內向本院補提理由書（均須按他造當事人之人數附繕本）「切勿
逕送上級法院」。告訴人或被害人如對於本判決不服者，應具備
理由請求檢察官上訴，其上訴期間之計算係以檢察官收受判決正
本之日期為準。 因疫情而遲誤不變期間，得向法院聲請回復原
狀。
　　　　　　　　　　　　　　　　書記官　蔡旻璋
中　　華　　民　　國　　111 　年　　9 　　月　  21 　 日
附錄本案論罪科刑法條：
中華民國刑法第320條
意圖為自己或第三人不法之所有，而竊取他人之動產者，為竊盜
罪，處5年以下有期徒刑、拘役或50萬元以下罰金。
意圖為自己或第三人不法之利益，而竊佔他人之不動產者，依前
項之規定處斷。
前二項之未遂犯罰之。
附表：
編號 品名 單位 數量 1 國際鹼性電池3號82 1 組 2 國際鹼性電池4號82 1 組 3 鈦元素電池4號 1 組 4 （42）Panasonic電池 1 組 5 高露潔口嗆保健 1 個 6 極細環保油性筆 1 支 7 自由時報 1 份